fr: Équipements sportifs > Loisirs de plein air > Pêche > Matériel de pêche > Plombs pour la pêche: Bancs de pêche; Barils de pêche; Clochettes de pêche; Balles de pêche; Plombs palets pour pêche; Dipseys de pêche; Plombs drop-shot pour pêche; Plombs olives pour pêche; Plombs in-line pour pêche; Plombs clous pour pêche; Pyramides de pêche; Plombs fendus pour la pêche
sk-SK: Športový tovar > Exteriérové rekreakčné športy > Rybolov > Rybárske potreby > Rybárske závažíčka: Rybárske nádoby; Rybárske sudy; Rybárske zvony; Rybárske závažia; Rybárske mince; Rybárske ťažítka; Rybárske Drop-Shoty; Olovené závažia v tvare vajíčka; Rybárske olovká; Závažia na rybárske háčiky; Rybárske pyramídy; Rybárske vyvažovacie olovká
zh-CN: 体育用品 > 户外休闲 > 钓鱼 > 钓鱼用具 > 渔坠: 保龄球形渔坠; 管形渔坠; 钓鱼铃铛; 子弹形渔坠; 钓鱼硬币坠; 软木浮子渔坠; 倒吊铅坠; 钓鱼橄榄铅坠; 中通铅坠; 钓鱼指甲铅; 金字塔形渔坠; 开口渔坠
bg-BG: Спортни стоки > Спортни занимания на открито > Риболов > Риболовни принадлежности > Риболовни тежести: Шестоъгълно олово; Олово за сом; Рибарски звънчета; Тежести с форма на куршум; Риболовни монети; Тролинг параван; Рибарски дропшот; Яйцевидни оловни тежести за риболов; Линейни оловни тежести; Риболовни тежести тип пирон; Риболовни тежести с форма на пирамида; Риболовни тежести Split-Shot
it: Articoli sportivi > Ricreazione outdoor > Pesca > Attrezzatura da pesca > Piombi da pesca: Picchetti da pesca; Botti da pesca; Campanelli da pesca; Proiettili da pesca; Piombi da pesca a moneta; Dipsey di pesca; Piombi per drop-shot da pesca; Piombi da pesca a oliva; Piombi da pesca in linea; Piombi da pesca a chiodo; Piramidi di pesca; Pesca a colpi divisi
pt-BR: Artigos esportivos > Atividades ao ar livre > Pesca > Equipamento de pesca > Pesos para pescaria: Chumbada de gota; Chumbada oliva; Chumbadas sino de pesca; Chumbada bomba; Chumbadas moeda de pesca; Chumbada de disco; Chumbadas drop-shot de pesca; Chumbadas oliva de pesca; Chumbadas inline de pesca; Chumbos tipo prego de pesca; Chumbadas pirâmide; Chumbada de tiro dividido
hr-HR: Sportska oprema > Rekreacija na otvorenom > Ribolov > Varalice za ribolov > Utezi za ribolov: Držač za štap; Ribolovne bačve; Zvonca za ribolov; Meci za ribolov; Novčići za ribolov; Dipsy Diver; Drop-shot za ribolov; Jajoliki utezi za ribolov; Linijski utezi za ribolov; Utezi u obliku čavala za ribolov; Ribolovne piramide; Split Shot
ja: スポーツ用品 > 屋外レクリエーション > 釣り > 釣り用タックル > 釣り用おもり: 釣り用バンク; 釣り用桶; 釣鐘型シンカー; 釣り用ウェイト; コインシンカー; 釣り用ディプシー; ダウンショットシンカー; エッグシンカー; インラインシンカー; ネイルシンカー; 釣り用ピラミッド; 釣り用スプリットショット
lt-LT: Sporto prekės > Poilsis lauke > Žvejyba > Žvejybos reikmenys > Žvejybos svareliai: Svareliai žvejybai nuo kranto; Pailgi svareliai; Žvejybos varpai; Kūginiai svareliai; Žvejybos monetos; Ovaliniai svareliai; Žvejybos „Drop-shot“ sistemos; Žvejybos kiaušininiai svareliai; Žvejybos valų grimzdikliai; Žvejybos vinutės svareliai; Piramidiniai svareliai; Apvalūs svareliai
da: Sportsartikler > Friluftsliv > Fiskeri > Fiskegrej > Fiskelod: Fiskebanker; Fisketønder; Fiskeklokker; Fiskekugler; Møntlodder til fiskeri; Fiskedipseys; Dropshot-lodder til fiskeri; Ægformede lodder til fiskeri; Gennemløbslodder til fiskeri; Sømbelastning til fiskeri; Fiskepyramider; Fiske-split-shots
nl: Sportartikelen > Buitenrecreatie > Vissen > Vistuig > Zinklood: Zinkbanken; Zinkvaten; Visbelletjes; Zinkkogels; Muntlood; Zinkdipjes; Dropshot-lood; Eivormig vislood; Inline-lood; Spijkerlood; Zinkpyramides; Zinksplitshots
sl-SI: Športna oprema > Rekreacija na prostem > Ribolov > Ribiška oprema > Ribiške uteži: Potopne vabe; Ribiška vedra; Zvončki za ribolov; Ribiški svinci; Ploščate uteži; Ribiški plovci; Drop-Shot ribolov; Ribiške uteži v obliki olive; Vstavljive uteži za ribolov; Žebljaste svinčene uteži; Umetni grebeni; Kroglice za ribolov
ru: Спортивные товары > Активный отдых на открытом воздухе > Рыбалка > Рыболовные снасти > Рыболовные грузила: Грузила для ловли с берега; Скользящие грузила-оливки; Рыболовные бубенчики и колокольчики; Пулевидные грузила; Грузила-монеты; Каплевидные грузила с вертлюгом; Грузила для дроп-шота; Грузила-оливки; Скользящие рыболовные грузила; Грузила-гвоздики; Грузила-пирамидки; Грузила сплит-шот
de: Sportartikel > Outdoor-Aktivitäten > Angeln > Angelgeräte > Angelblei: Angelufer; Angelfässer; Aalglöckchen; Bleikugeln; Münzbleie; Dipseys; Drop-Shot-Bleie; Olivenbleie; Inline-Bleie; Nagelbleie; Angelpyramiden; Bleischrot
sv: Sportartiklar > Utomhusaktiviteter > Fiske > Fiskedon > Fiskesänken: Fiskebänkar; Fisketunnor; Pinglor för fiske; Fiskekulor; Myntsänken; Djupparavan; Dropshot-sänken; Glidsänken; Inline-sänken; Spiksänken för fiske; Fiskepyramider; Sänken
th: อุปกรณ์กีฬา > สันทนาการกลางแจ้ง > การตกปลา > อุปกรณ์ตกปลา > ทุ่นตกปลา: ทุ่นแบงค์; ทุ่นบาร์เรล; ตะกั่วรูประฆัง; ทุ่นหัวกระสุน; ตะกั่วเหรียญตกปลา; ทุ่นหมุน; ตะกั่วตกปลาแบบดรอปช็อต; ตะกั่วตกปลารูปไข่; ตะกั่วตกปลาแบบแกนกลาง; ตะกั่วตกปลาแบบตะปู; ทุ่นพีระมิด; ทุ่นสปลิตช็อต
vi: Dụng cụ thể thao > Giải trí ngoài trời > Câu cá > Dụng cụ đánh cá > Chì câu cá: Bờ câu cá; Thùng câu cá; Chuông báo cá; Đầu đạn câu cá; Chì đồng tiền; Quả chìm câu cá; Chì drop-shot; Chì trứng; Chì xuyên tâm; Chì đinh; Kim tự tháp câu cá; Chì bi câu cá
cs: Sportovní potřeby > Outdoorové aktivity > Rybaření > Rybářská výstroj > Rybářská závaží: Rybářská závaží – bank; Rybářská závaží – barrel; Rybářské rolničky; Rybářská závaží – bullet; Ploché rybářské zátěže; Rybářská závaží – dipsey; Zátěže na drop-shot; Zátěže typu oliva; Průběžná rybářská olova; Hřebíčkové zátěže; Pyramidová závaží pro rybaření; Rybaření – split-shot
ro-RO: Articole sportive > Recreere în aer liber > Pescuit > Echipamente pentru pescuit > Plumb pentru pescuit: Bănci pentru pescuit; Butoaie pentru pescuit; Clopoței de pescuit; Greutăți tip glonț; Plumb tip monedă pentru pescuit; Greutăți dipsey; Plumbi pentru drop-shot la pescuit; Plumbi tip ou pentru pescuit; Plumb de pescuit cu fir; Plumb tip cui pentru pescuit; Piramide pentru pescuit; Plumb despicat pentru pescuit
pt-PT: Artigos de desporto > Atividades recreativas no exterior > Pesca > Equipamento de pesca > Chumbos de pesca: Bancos de pesca; Barris de pesca; Sinos de pesca; Balas de pesca; Chumbadas em moeda de pesca; Dipseys de pesca; Chumbadas de drop-shot de pesca; Chumbadas em oliva de pesca; Chumbadas inline de pesca; Chumbadas tipo prego de pesca; Pirâmides de pesca; Pesos com divisão para pesca
fi: Urheilutarvikkeet > Ulkoharrasteet > Kalastus > Kalastusvälineet > Metallipainot kalastukseen: Rantakalastus; Kalastustynnyrit; Kulkuset ja kellot; Kalastuspainot; Kolikkopainot; Syvääjät; Drop-shot -painot; Oliivipainot; Inline-painot; Naulapainot; Pyramidipainot; Pellettipainot
nb: Sportsutstyr > Friluftsliv > Fisking > Fiskeutstyr > Fiskelodd: Søkker; Fisketønner; Fiskebjeller; Fiskekuler; Myntsøkker; Fiskedipseys; Dropshot-søkker; Eggesøkker; Inline-søkker; Spikersøkker; Fiskepyramider; Fiskesplit-shots
pl: Sprzęt sportowy > Rekreacja na świeżym powietrzu > Rybołówstwo > Przybory wędkarskie > Ciężarki wędkarskie: Pojemniki wędkarskie; Beczki wędkarskie; Dzwoneczki wędkarskie; Spławiki kule; Ciężarki płaskie; Obciążniki wędkarskie; Ciężarki drop-shot; Ciężarki w kształcie oliwki; Ciężarki przelotowe; Ciężarki gwózdki; Piramidy wędkarskie; Ciężarki ołowiane
el: Αθλητικά είδη > Υπαίθριες δραστηριότητες αναψυχής > Ψάρεμα > Τεχνητά δολώματα > Βαρίδια ψαρέματος: Βαρίδια τύπου Banks; Βαρίδια τύπου Barrels; Κουδουνάκια ψαρέματος; Βαρίδια τύπου Bullets; Βαρίδια νομίσματα ψαρέματος; Βαρίδια τύπου Dipseys; Βαρίδια Drop-Shot; Βαρίδια ψαρέματος ελιά (Egg Sinkers); Συρόμενα βαρίδια ψαρέματος (Inline); Βαρίδια καρφιά ψαρέματος; Βαρίδια τύπου Pyramids; Βαρίδια τύπου Split-Shots
ko: 스포츠용품 > 야외 레크레이션 > 낚시 > 낚시 도구 > 낚시 추: 뱅크 추; 배럴 추; 낚시 방울; 총알 추; 낚시 코인; 딥시 추; 낚시 다운샷; 낚시 에그 싱커; 낚시 인라인 싱커; 낚시 네일 싱커; 피라미드 추; 스플릿샷 추
tr: Spor Malzemeleri > Açık Hava Etkinlikleri > Balıkçılık > Olta Takımı > Olta Kurşunları: Balıkçı Bankaları; Balıkçılık Varilleri; Olta zilleri; Balıkçılık Mermileri; Bozuk para olta kurşunları; Balıkçılık Dipseyleri; Drop-shot ağırlıkları; Yumurta olta kurşunları; Sıralı olta kurşunları; Çivi olta ağırlıkları; Balıkçılık Piramitleri; Balıkçılık Bölünmüş Çekimler
hu: Sportszerek > Szabadtéri kikapcsolódás > Horgászat > Horgászfelszerelés > Horgász-ólomnehezékek: Parthorgászat; Horgászhordók; Horgászcsengők; Horgászgolyók; Érmeólmok horgászathoz; Horgászati merítőhalak; Drop-shot ólmok horgászathoz; Tojásólmok horgászathoz; Belső zsinórvezetésű horgászólmok; Szególmok horgászathoz; Horgászpiramisok; Horgászati Split-Shot nehezékek
es: Equipamiento deportivo > Actividades al aire libre > Pesca > Artes de pesca > Plomos de pesca: Bancos de pesca; Barriles de pesca; Plomos tipo campana para pesca; Balas de pesca; Plomos tipo moneda para pesca; Dipseys de pesca; Plomos drop-shot para pesca; Plomos tipo huevo para pesca; Plomos en línea para pesca; Plomos tipo clavo para pesca; Pirámides de pesca; Plomada partida para pesca
zh-TW: 體育用品 > 室外休閒 > 釣魚 > 漁具 > 鉛錘: 線剪; 配重環; 鐘型鉛錘; 銅錘; 硬幣型鉛錘; 盤形鉛錘; 倒吊鉛錘; 蛋型鉛錘; 直通鉛錘; 釘子鉛; 塔形鉛錘; 咬鉛
en: Sporting Goods > Outdoor Recreation > Fishing > Fishing Tackle > Fishing Sinkers: Fishing Banks; Fishing Barrels; Fishing Bells; Fishing Bullets; Fishing Coins; Fishing Dipseys; Fishing Drop-Shots; Fishing Egg Sinkers; Fishing Inline Sinkers; Fishing Nail Weights; Fishing Pyramids; Fishing Split-Shots